臺灣高雄地方法院民事裁定
109年度消債更字第97號
聲  請  人  施子渝（原名：施靜婷）
0000000000000000

0000000000000000

0000000000000000

代  理  人  陳雅琴律師
上列當事人因消費者債務清理事件聲請更生，本院裁定如下：
    主  文
聲請人施子渝自中華民國一○九年十一月三日下午四時起開始更
生程序。
命司法事務官進行本件更生程序。
    理  由
一、聲請意旨略以：伊有不能清償債務情事，前向本院聲請更生
    ，因未經前置協商程序，視其清算之聲請為法院調解之聲請
    ，而移付調解程序，然調解不成立。伊又未經法院裁定開始
    清算程序或宣告破產，爰聲請更生等語。
二、按債務人不能清償債務或有不能清償之虞者，得依本條例所
    定更生或清算程序，清理其債務；債務人無擔保或無優先權
    之本金及利息債務總額未逾新臺幣（下同）12,000,000元者
    ，於法院裁定開始清算程序或宣告破產前，得向法院聲請更
    生；法院開始更生程序之裁定，應載明其年、月、日、時，
    並即時發生效力；法院開始更生或清算程序後，得命司法事
    務官進行更生或清算程序，必要時得選任律師、會計師或其
    他適當之自然人或法人1人為監督人或管理人，消費者債務
    清理條例（下稱消債條例）第3條、第16條第1項、第42條第
    1項、第45條第1項分別定有明文。
三、經查：
  ㈠聲請人前於民國108年12月13日提出債權人清冊，向本院聲請
    更生，惟因未經前置協商程序，視其更生之聲請為法院調解
    之聲請，而移付調解程序，經本院109年度司消債調字第63
    號受理，於109年2月26日調解不成立，而移回更生程序等情
    ，業經本院依職權調閱上開調解卷宗核閱無訛。
  ㈡聲請人於106年度至108年度申報所得各為61,280元、40,283
    元、79,680元，平均每月所得分別為5,107元、3,357元、6,
    640元（本裁定計算式均採元以下4捨5入），名下有三商美
    邦人壽保單解約金13,832元（已扣除保單借款24,461元，每
    年領取生存金3,192元，均用於償還保單借款）；又聲請人
    罹重鬱症，106年12月至108年9月因病無正式工作，僅107年
    8月7日至9月21日於三商家購股份有限公司任職，收入共計3
    7,371元，107年另於財團法人美和科技大學有4,000元收入
    ，108年於蕎芮有限公司有代班薪資共計165,288元，另於10
    6年12月至108年9月曾經朋友介紹從事手工串珠、手鍊，按
    件收費約50元至100元，零件由客戶提供，繩子及扣子由聲
    請人供應，如有其他代購水晶及礦石，另加收5%費用，如為
    提供零件做成成品，利潤約35元至75元不等，如為代購，則
    每千元利潤50元，平均每月收入約3,500元，嗣自108年10月
    起於宇鈞企業國際有限公司任銷售客服人員，底薪25,000元
    ，全勤1,000元，108年10月至109年3月平均每月收入（含年
    終獎金）約27,071元【計算式：（19,892＋28,624＋26,961＋3
    1,938＋26,961＋26,961）÷6＋2,167÷12＝27,071】，現未領取
    任何補助等情，有財政部高雄國稅局106年至107年綜合所得
    稅各類所得資料清單及財產歸屬資料清單【本院108年度消
    債更字第453號卷（下稱前案卷）第21至23頁】、108年度稅
    務電子閘門財產所得調件明細表（本案卷第55頁）、財產及
    收入狀況說明書（前案卷第59至61頁）、債權人清冊（本案
    卷第41至47頁）、戶籍謄本（前案卷第13頁）、勞工保險被
    保險人投保資料表（前案卷第24頁）、個人商業保險查詢結
    果表（本案卷第72頁）、財團法人金融聯合徵信中心前置協
    商專用債權人清冊（前案卷第15至17頁）、信用報告（前案
    卷第18至19頁）、社會補助查詢表（本案卷第17至21頁）、
    高雄市政府都市發展局函（本案卷第22頁）、勞動部勞動力
    發展署高屏澎東分署函（本案卷第24頁）、勞動部勞工保險
    局函（本案卷第23頁）、健保投保紀錄（前案卷第25至26頁
    ）、存簿（本案卷第33至40頁）、宇鈞企業國際有限公司陳
    報狀（本案卷第26至28頁）、薪資單（前案卷第39頁）、串
    珠收入切結書（本案卷第89頁）、高雄長庚醫院診斷證明書
    （前案卷第42頁）、三商美邦人壽保險股份有限公司函（本
    案卷第25頁）等附卷可證。依聲請人上述工作、收入情形，
    認以聲請人108年10月至109年3月於宇鈞企業國際有限公司
    平均每月收入27,071元，核算其現在償債能力之基礎，堪認
    妥適。
  ㈢關於聲請人個人日常必要支出部分，聲請人雖主張每月支出2
    0,207元（包含每月房屋租金6,000元）乙情，並提出租賃契
    約（前案卷第30至31頁、本案卷第32頁）為證。惟按債務人
    必要生活費用，以最近1年衛生福利部或直轄市政府所公告
    當地區每人每月最低生活費1.2倍定之，消債條例第64條之2
    第1項定有明文。本院參酌衛福部社會司所公告109年度高雄
    市最低生活費為13,099元，又該最低生活費用之標準，係照
    當地最近1年平均每人可支配所得中位數60％訂定，依其基準
    之家庭收支調查報告調查表格式所示有關經常性支出之調查
    項目，包括利息支出、食品、衣著、房租及水費、電費、醫
    療保健、交通、娛樂、教育等，已涵蓋聲請人所陳報之支出
    項目。是本院認聲請人必要生活費用以最低生活費之1.2倍
    即15,719元計算已足，逾此範圍難認必要。
  ㈣承上，聲請人目前每月收入約27,071元，扣除個人必要支出1
    5,719元後，剩餘11,352元，而聲請人目前負債總額為6,634
    ,484元（前案卷第20頁、本院109年度消債調字第63號卷第2
    0至34頁、第39頁、第42至52頁、第56至76頁，包括：國泰
    世華銀行、匯豐銀行、元大銀行、玉山銀行、凱基銀行、台
    新銀行、台灣銀行、中國信託銀行、滙誠第一資產管理股份
    有限公司、富邦資產管理股份有限公司、黃健偉、凌綉珠、
    新加坡商艾星國際有限公司台灣分公司、健保署），扣除三
    商美邦人壽保單解約金後，以每月所餘逐年清償，至少須約
    49年【計算式：（6,634,484－13,832）÷11,352÷12≒49】始
    能清償完畢，應認其已不能清償債務。此外，聲請人無擔保
    或無優先權之債務總額未逾12,000,000元，且無消債條例第
    6條第3項、第8條或第46條各款所定駁回更生聲請之事由存
    在。則聲請人聲請更生為有理由，應予准許，爰命司法事務
    官進行本件更生程序。
四、依消債條例第11條第1 項、第45條第1 項、第16條第1 項，
    裁定如主文。
中　　華　　民　　國　 109　　年　　11　　月　　3 　　日
              　　民事庭　　法　官　賴寶合
以上正本係照原本作成。
本裁定不得抗告。
中　　華　　民　　國　 109　　年　　11　　月　　3 　　日
  　                        書記官　胡美儀